【裁判字號】    98,訴,4247
【裁判日期】    990323
【裁判案由】    毒品危害防制條例
【裁判全文】
臺灣板橋地方法院刑事判決              98年度訴字第4247號
公  訴  人  臺灣板橋地方法院檢察署檢察官
被      告  甲○○
選任辯護人  王淑琍律師（扶助律師）
上列被告因違反毒品危害防制條例案件，經檢察官提起公訴（98
年度偵字第8994號、第9086號），本院判決如下：
    主  文
甲○○犯如附表三所示之罪，各處如附表三所示之宣告刑；應執
行有期徒刑拾年。販賣第二級毒品所得財物共新臺幣拾貳萬陸仟
元沒收，如全部或一部不能沒收時，以其財產抵償之；扣案之海
洛因壹包（淨重拾伍點柒公克，純質淨重陸點柒零公克）、甲
基安非命拾包（合計毛重壹佰拾捌點捌公克，合計純質淨重壹
佰拾點零柒公克，驗餘純質淨重壹佰拾貳點玖公克）均沒收
銷燬之。
    事  實
一、甲○○：(一)於民國95年間，因違反毒品危害防制條例案件，
    經本院以95年度簡字第3121號判決判處有期徒刑6 月確定，
    於95年7 月28日易科罰金執行完畢；(二)於97年間，因違反毒
    品危害防制條例案件，經本院以97年度簡字第2579號判決判
    處有期徒刑6 月確定，於97年11月3 日易科罰金執行完畢；
    (三)於同年間，因違反毒品危害防制條例案件，經本院以97年
    度簡字第9401號判決判處有期徒刑4 月確定；(四)於同年間，
    又因違反毒品危害防制條例案件，經本院以97年度簡字第10
    513 號判決判處有期徒刑4 月確定；(五)於98年間，因違反毒
    品危害防制條例案件，經本院以98年度訴字第2535號判決判
    處有期徒刑1 年確定；上開(三)至(五)所示之三罪刑，復經本院
    以98年度聲字第5902號裁定定應執行有期徒刑1 年6 月確定
    ；(六)於98年間，再因違反毒品危害防制條例案件，經本院以
    98年度簡字第4517號判決判處有期徒刑6 月確定（連同上開
    (三)至(五)所定之應執行有期徒刑部分送監接續執行中）。
二、詎其猶不知悔改，明知海洛因、甲基安非他命分別係毒品危
    害防制條例所列管之第一、二級毒品，均不得非法持有、轉
    讓及販賣，竟基於販賣第二級毒品以營利之犯意，先後以其
    所有之行動電話（門號分別為：0000 -000000號、0000-000
    000 號、0000-000000 號）作為其聯絡販賣第二級毒品甲基
    安非他命事宜之聯絡電話，而分別於如附表一所示之時間、
    地點，販賣如附表一所示之第二級毒品甲基安非他命予乙○
    ○；復又另行起意，基於同時持有第一級毒品及第二級毒品
    之犯意，於98年3 月19日12時許，在臺北縣土城市○○路海
    霸王餐廳附近（即附表二所示之時間、地點），無償收受真
    實姓名年籍不詳之綽號「阿呆」之成年男子所交付之第一級
    毒品海洛因1 包（淨重15.37 公克，起訴書僅敘明純質淨重
    6.70公克）、第二級毒品甲基安非命10包（合計毛重118.38
    公克，合計純質淨重113.07公克，驗餘純質淨重112.93公克
    ）及分裝袋300 只而同時持有之，並將之放在其位於臺北縣
    中和市○○路421 巷1 弄39號2 樓之住處；旋於同日18時許
    ，在前開住處之樓下為警查獲，並扣得其所有而供其施用第
    二級毒品所用之甲基安非他命1 包（驗餘淨重0.69公克，該
    包甲基安非他命係甲○○於不詳時間，向阿呆以外之不詳成
    年人所取得而供自己施用），再帶同警方至其前揭住處扣得
    上開「阿呆」交予其持有之海洛因1 包（淨重15.37 公克，
    純質淨重6.70公克）、甲基安非命10包（合計毛重118.38公
    克，合計純質淨重113.07公克，驗餘純質淨重112.93公克）
    、分裝袋300 只、其所有而供其施用毒品所用之電子磅秤1
    台、吸食器2 組及現金新臺幣（下同）14,400元，始查悉上
    情。
三、案經臺北市政府警察局內湖分局移送暨臺北縣政府警察局土
    城分局報請臺灣板橋地方法院檢察署檢察官偵查起訴。
    理  由
壹、證據能力：
一、證人乙○○於警詢時之陳述：
    辯護人辯稱：證人乙○○於警詢時之陳述，係被告以外之人
    於審判外之陳述，為傳聞證據，且未經被告交互詰問，認無
    證據能力等語。按被告以外之人於審判外之言詞或書面陳述
    ，除法律有規定者外，不得作為證據，刑事訴訟法第159 條
    第1 項定有明文。查證人乙○○經本院傳喚到庭行交互詰問
    時，其於本院審理時所為之陳述，核與其於警詢時之陳述大
    致相符，是本院逕依證人乙○○於本院審理時所為之陳述為
    本案證據，自無再行採用其於警詢時所為陳述之必要。
二、證人乙○○於偵查中之陳述：
    按檢察官職司追訴犯罪，就審判程序之訴訟構造言，檢察官
    係屬與被告相對立之當事人一方，偵查中對被告以外之人所
    為之偵查筆錄，或被告以外之人向檢察官所提之書面陳述，
    性質上均屬傳聞證據。自理論上言，如未予被告反對詰問、
    適當辯解之機會，一律准其為證據，似有違當事人進行主義
    之精神，對被告之防禦權亦有所妨礙；然而現階段刑事訴訟
    法規定檢察官代表國家偵查犯罪、實施公訴，必須對於被告
    之犯罪事實負舉證之責，依法其有訊問被告、證人及鑑定人
    之權，證人、鑑定人且須具結，而實務運作時，偵查中檢察
    官向被告以外之人所取得之陳述，原則上均能遵守法律規定
    ，不致違法取供，其可信性極高，為兼顧理論與實務，乃於
    修正刑事訴訟法時，增列第159 條之1 第2 項，明定被告以
    外之人（含被害人、證人等）於偵查中向檢察官所為陳述，
    除顯有不可信之情況者外，得為證據，並於92年9 月1 日施
    行（最高法院94年度臺上字第7416號判決意旨參照）。又所
    謂「顯有不可信性」，係指陳述是否出於供述者之真意、有
    無違法取供情事之信用性而言，故應就偵查或調查筆錄製作
    之原因、過程及其功能等加以觀察其信用性，據以判斷該傳
    聞證據是否有顯不可信或有特別可信之情況而例外具有證據
    能力，並非對其陳述內容之證明力如何加以論斷，二者之層
    次有別，不容混淆（最高法院94年度臺上字第629 號判決要
    旨可參）。查證人乙○○於偵查中向檢察官所為之陳述，均
    依法具結，且佐以證人乙○○於本院審理時均經傳喚到庭，
    經檢察官及辯護人進行交互詰問，足資保證被告之反對詰問
    權，足徵證人乙○○於偵查中之指訴並無顯不可信之情況，
    依刑事訴訟法第159 條之1 第2 項規定，其於偵查中之陳述
    ，自得為本案之證據。是辯護人辯稱：證人乙○○於偵查中
    之陳述，係被告以外之人於審判外之陳述，為傳聞證據，且
    未經被告交互詰問，認無證據能力等語，顯有誤會，同無可
    採。
三、其餘卷證：
    本案判決所引用之其餘卷證資料（即除上開一、二所示之外
    之文書證據及物證），並無證據證明係公務員違背法定程序
    所取得，且卷內之文書證據，亦無刑事訴訟法第159 條之4
    之顯有不可信之情況與不得作為證據之情形，而被告及其辯
    護人迄本院言詞辯論終結前均未聲明異議，依刑事訴訟法第
    159 條至159 條之5 之規定，均有證據能力，合先敘明。
貳、實體部分：
一、訊據被告固坦承有於98年3 月19日12時許，在臺北縣土城市
    ○○路海霸王餐廳附近，無償收受真實姓名年籍不詳之綽號
    「阿呆」之成年男子所交付之第一級毒品海洛因1 包（淨重
    15.37 公克）、第二級毒品甲基安非命10包（合計毛重118.
    38公克，合計純質淨重113.07公克，驗餘純質淨重112.93公
    克）而同時持有之事實，惟矢口否認有何販賣第二級毒品或
    販賣第一級毒品之犯行，辯稱：乙○○係向借用甲基安非他
    命，伊因而將自己要施用之甲基安非他命借予乙○○，乙○
    ○原本表示要返還等量之甲基安非他命，然因其無毒品可還
    ，才還錢給伊，伊僅向乙○○收取本錢，並無賺錢；就阿呆
    的部分，伊原本要向阿呆借錢，惟阿呆與伊碰面時，突然拿
    海洛因1 包及甲基安非他命10包給伊，叫伊考慮拿去換錢，
    伊表示要考慮看看，並未立即同意要販賣該等海洛因及甲基
    安非他命，伊尚未考慮完畢，即為警查獲了云云；嗣就乙○
    ○部分，又改稱：伊係與乙○○合資購買甲基安非他命，因
    為這樣比較便宜，可以買到比較多的甲基安非他命云云。其
    辯護人辯護意旨略以：就販賣第一級毒品部分，檢察官並未
    提出任何具體事證足以證明被告有販賣第一級毒品之犯行，
    且被告於警詢時，亦供稱不知扣案毒品可以賣多少錢，自不
    足以認定被告當時有販賣之犯意，依罪疑無罪之原則，自應
    為被告無罪之認定；再就乙○○部分，被告僅係出借甲基安
    非他命予乙○○，並與乙○○約定日後償還等量之毒品或依
    當時購買毒品之成本價額償還，並非販賣，亦無營利之事實
    ，自不該當販賣第二級毒品之犯行；縱認被告構成犯行，惟
    被告多次行為之時間密接，顯係反覆多次基於概括犯意所為
    ，應屬包括一罪等語。惟查：
  (一)上揭被告如何於前揭時地，無償收受阿呆所交付之海洛因1
    包（淨重15.37 公克，純質淨重6.70公克）、甲基安非命10
    包（合計毛重118.38公克，合計純質淨重113.07公克，驗餘
    純質淨重112.93公克）而同時持有之，並將之放在其位於臺
    北縣中和市○○路421 巷1 弄39號2 樓之住處等犯罪事實，
    業經被告於本院訊問時供明在卷（見本院卷第42、89頁），
    且有查獲照片8 幀附卷可按（見98年度偵字第8994號偵查卷
    〈下稱偵一卷〉第41頁），此外，尚有被告所持有之第一級
    毒品海洛因1 包（淨重15.37 公克，純質淨重6.70公克）、
    第二級毒品甲基安非命10包（合計毛重118.38公克，合計純
    質淨重113.07公克，驗餘純質淨重112.93公克）扣案可資佐
    證，而扣案之前開第一級毒品海洛因，經送請法務部調查局
    濫用藥物實驗室鑑定：「送鑑碎塊狀檢品1 包含第一級第6
    項毒品海洛因成分，淨重15.37 公克（空包裝重0.90公克）
    ，純度43.57%，純質淨重6.70公克」；再扣案之上揭甲基安
    非他命，經送請內政部警政署刑事警察局鑑定：「一、送驗
    證物：(二)現場編號02，疑似安非他命1 包（10小包），經檢
    視均為犯嫌甲○○及孫雯霞封緘，本局另分別予以編號A2至
    A11 。三、編號A2至A8：經檢視均為白色晶體，外觀型態均
    相似，隨機抽取編號A3鑑定。(一)驗前總毛重52.22 公克（包
    裝塑膠袋總重約3.35公克）。(二)編號A3：1.淨重1.22公克，
    取0.05公克鑑定用罄，餘1.17公克。2.檢出二級毒品甲基安
    非他命成分。3.純度約92% 。(三)依據抽測純度值，推估編號
    A2至A8均含甲基安非他命之驗前總純質淨重約44.96 公克。
    四、編號A9至A11 ：經檢視均為白色塊狀晶體，外觀型態均
    相似，隨機抽取編號A10 鑑定。(一)驗前總毛重71.59 公克（
    包裝塑膠袋總重約2.08公克）。(二)編號A10 ：1.淨重34.00
    公克，取0.09公克鑑定用罄，餘33.91 公克。2.檢出二級毒
    品甲基安非他命成分。3.純度約98 %。(三)依據抽測純度值，
    推估編號A9至A11 均含甲基安非他命之驗前總純質淨重約68
    .11 公克」等情，有法務部調查局濫用藥物實驗室98年4 月
    6 日調科壹字第09823010830 號、內政部警政署刑事警察局
    98年4 月17日刑鑑字第0980040035號鑑定書各1 紙附卷可稽
    （見本院卷第23、50頁），顯見被告確有於上開時、地，無
    償收受阿呆所交付之海洛因1 包及甲基安非命10包而同時持
    有之情無訛。
  (二)前揭被告如何於附表一所示時、地，販賣第二級毒品甲基安
    非他命予乙○○之犯罪事實，業據證人乙○○於警詢、偵查
    及本院審理時證述明確，且被告於偵查及本院訊問時亦供承
    確有於如附表一所示之時、地，交付第二級毒品予乙○○之
    情（見98年度偵字第8994號偵查卷〈下稱偵一卷〉第131 、
    133 至135 頁，本院卷第42頁），此外，尚有被告以行動電
    話（門號分別為：0000-000000 號、0000-000000 號、0000
    -000000 號）與證人乙○○間之監聽通話紀錄表及本院勘驗
    筆錄暨附件監聽電話紀錄表附卷可稽（見偵一卷第55、65、
    81至86、139 至150 、201 至238 頁，本院卷第51至58頁）
    ，而證人乙○○於偵查中已明確具結證稱：我有販賣第二級
    毒品安非他命（應係甲基安非他命之誤繕）。我是從97年1
    月開始賣的，賣到今年98年3 月份案發時，賣了約1 年多，
    都是賣安非他命（應係甲基安非他命之誤繕），沒有賣其他
    毒品。……（毒品來源為誰？）是一位叫「偉哥」的，我今
    天在警局有指認過，才知道他叫甲○○。……（當天譯文半
    箱、大箱、還是要切一半是何意？）大箱是指1 兩安非他命
    （應係甲基安非他命之誤繕），半箱是半兩，切一半是指四
    分之一，約算約8.5 公克安非他命（應係甲基安非他命之誤
    繕）等語（見偵一卷第99頁反面、100 頁），復再次具結證
    稱：（毒品來源？）我都是向甲○○所購買等語（見偵一卷
    第116 頁），再佐以前開被告與證人乙○○間之監聽通話紀
    錄表所示，可知：
  1.就附表一編號1 部分（見本院卷第53頁）：
  98年1 月14日21時48分23秒許，被告所使用之行動電話（門
    號：0000-000000 號）與證人乙○○所使用之行動電話（門
    號：0000-000000 號）間之對話：
    乙○○稱：要約在哪裡？
    被  告稱：你先等我一下，我現在沒有，要去處理一下，要
              去拿一下。
    乙○○稱：要去哪裡？到時候要去哪裡那個？
    被  告稱：我先聯絡一下，看人在哪裡。
  98年1 月14日22時5 分45秒許，被告所使用之行動電話（門
    號：0000-000000 號）與證人乙○○所使用之行動電話（門
    號：0000-000000 號）間之對話：
    被  告稱：等一下，我要等他回電話。
    乙○○稱：你連一低都沒有喔？
    被  告稱：只剩下1、2個而已，剛打給你，你就說晚一下，
              人家阿賢（音譯）說他要，我怎麼可能不給人家
              而留著。
    乙○○稱：那是要等多久？
    被  告稱：很快啦。
  98年1 月14日22時42分19秒許，被告所使用之行動電話（門
    號：0000-000000 號）與證人乙○○所使用之行動電話（門
    號：0000-000000 號）間之對話：
    乙○○稱：現在怎麼？
    被  告稱：我找人拿，我拿到馬上給你。
    乙○○稱：我那邊都沒有了，那要約在哪裡？
    被  告稱：我知道了，我現在在處理了，我拿到再打給你，
              你在哪裡？
    乙○○稱：我在中和了。
    被  告稱：你就在那繞一下。
  98年1 月14日23時47分39秒許，被告所使用之行動電話（門
    號：0000-000000 號）與證人乙○○所使用之行動電話（門
    號：0000-000000 號）間之對話：
    乙○○稱：喂。
    被  告稱：我拿到了，我現在要回去了，你看要約在哪裡？
    乙○○稱：我在烘爐地。
    被  告稱：你在那邊幹嘛？
    乙○○稱：我要下去了。
    被  告稱：你如果要快一點，就在半路等我。我走高架橋回
              去。
    乙○○稱：我開下去的時候，差不多到你那邊。
    被  告稱：好，不然你在那附近等我一下。
    乙○○稱：好。
  98年1 月15日0 時10分9 秒許，被告所使用之行動電話（門
    號：0000-000000 號）與證人乙○○所使用之行動電話（門
    號：0000-000000 號）間之對話：
    乙○○稱：你到哪裡了？
    被  告稱：我大姊頭還在生氣，我要先搞定他。我馬上到，
              我開快一點。
    乙○○稱：好。
  98年1 月15日0 時23分4 秒許，被告所使用之行動電話（門
    號：0000-000000 號）與證人乙○○所使用之行動電話（門
    號：0000-000000 號）間之對話：
    被  告稱：我要走高架橋了。
    乙○○稱：我要在哪邊等你？
    被  告稱：不然在中山路下橋那邊等。
    乙○○稱：小北好了，哪一間？
    被  告稱：我家那一間。
  98年1 月15日0 時36分41秒許，被告所使用之行動電話（門
    號：0000-000000 號）與證人乙○○所使用之行動電話（門
    號：0000-000000 號）間之對話：
    被  告稱：到了、到了。
    乙○○稱：好。
    而證人乙○○於偵查中亦明確具結證稱：（是否於98年1 月
    14日21時45分許，與甲○○聯繫購買毒品事宜〈提示監聽譯
    文〉？）這確實是我與甲○○的對話內容沒錯，我當天是要
    和甲○○買8.5 公克的安非他命（應係甲基安非他命之誤繕
    ），但他後來只拿了4 公克的安非他命（應係甲基安非他命
    之誤繕）給我，因為他自己不夠，我們當天約在中和中正路
    的小北百貨，是於98年1 月5 日0 時36分許，我們在小北百
    貨見面，後來我到他的車上去，他交給我4 公克的安非他命
    （應係甲基安非他命之誤繕），我交給他12,000元等語（見
    偵一卷第118 頁反面），再於本院審理時具結證稱：（提示
    本院卷第53頁，從98年1 月14日到98年1 月15日0 點36分的
    通話內容，這幾通電話你跟被告在聯絡何事？）我要跟被告
    買甲基安非他命，買的重量我忘記了，最後講的小北就是見
    面、交貨的地點，錢我好像有給被告等語（見本院卷第86頁
    ），足認被告確有於如附表一編號1 所示之時、地，以1,20
    00元之代價，販賣甲基安非他命4 公克予證人乙○○無疑。
  2.就附表一編號2 部分（見本院卷第53頁反面）：
  98年1 月15日17時58分28秒許，被告所使用之行動電話（門
    號：0000-000000 號）與證人乙○○所使用之行動電話（門
    號：0000-000000 號）間之對話：
    乙○○稱：你在哪？
    被  告稱：中和。
    乙○○稱：我要一個41。
    被  告稱：看你能給我多少錢？
    乙○○稱：我知道，我等一下就馬上給人，剛剛有人要81，
              我要先跟你拿41，我先拿1萬5給你。
    被  告稱：剩下的呢？
    乙○○稱：我晚一點給你，我還沒去人家那邊。
  98年1 月15日18時56分18秒許，被告所使用之行動電話（門
    號：0000-000000 號）與證人乙○○所使用之行動電話（門
    號：0000-000000 號）間之對話：
    乙○○稱：喂，你在哪？
    被  告稱：不是跟你說在中和這邊。
    乙○○稱：我到了。
    被  告稱：到了就說到了。
  98年1 月15日20時2 分58秒許，被告所使用之行動電話（門
    號：0000-000000 號）與證人乙○○所使用之行動電話（門
    號：0000-000000 號）間之簡訊內容：
    乙○○稱：老大：能跟你商量一下嗎？就是昨晚的四個算一
              萬一，剛的四一…兩萬三，剛給你一萬，等於我
              再給你二四，這樣我壓力比較沒那麼大…這樣你
              覺得如何？
    而證人乙○○於偵查中亦明確具結證稱：（有無於98年1 月
    15日17時58分許，打電話給甲○○聯繫購買毒品的事宜？〈
    提示監聽譯文〉）是的，這確實是我與甲○○的通話內容，
    當時是要和他買8.5 公克的安非他命（應係甲基安非他命之
    誤繕），我和他約在中和南勢角也就是他住處附近交易，當
    時我交給他（筆錄漏載「他」）15,000元，他交給我8.5 公
    克的安非他命（應係甲基安非他命之誤繕），當天也是我一
    個人去等語（見偵一卷第118 頁反面），再於本院審理時具
    結證稱：（提示本院卷第53頁背面，98年1 月15日下午5 時
    58分、下午18點56分，這二通電話你們在講何事？〈提示並
    告以要旨〉）我要跟被告買甲基安非他命，電話中講的四一
    是指8 克（應係8.5 公克）的甲基安非他命，1 萬5 千是指
    要給被告的錢，先給被告1 萬5 千，因為四一的甲基安非他
    命不只1 萬5 千元，等語（見本院卷第86頁反面），再證人
    乙○○於前開所示之簡訊內容，亦明確記載「剛的四一，
    兩萬三」，顯見此次交易的價額係23,000元，堪認被告確有
    於如附表一編號2 所示之時、地，以23,000元之代價，販賣
    甲基安非他命8.5 公克予證人乙○○無疑。
  3.就附表一編號3 部分（見本院卷第53頁反面、54頁）：
  98年1 月16日19時5 分57秒許，被告所使用之行動電話（門
    號：0000-000000 號）與證人乙○○所使用之行動電話（門
    號：0000-000000 號）間之對話：
    乙○○稱：上次不是有個年輕人拿半個，他現在要拿41，問
              有沒有比較便宜？
    被  告稱：哪一個年輕人？
    乙○○稱：上次拿半兩的那一個，不是有去土城加油站那一
              個，你看可不可以算軟一點，讓我賺個幾千塊，
              我上次都沒賺。
    被  告稱：你要多軟？
    乙○○稱：你自己說，不要讓我說。
    被  告稱：多軟？那22？
    乙○○稱：21張。
    被  告稱：21喔，都給你喬。
    乙○○稱：算1萬1。
    被  告稱：勉強可以接受，我先跟他說，等會過去你那邊再
              跟你說。
  98年1 月16日19時30分41秒許，被告所使用之行動電話（門
    號：0000-000000 號）與證人乙○○所使用之行動電話（門
    號：0000-000000 號）間之對話：
    乙○○稱：那一半呢？半個，反正是他要，他說4 萬可不可
              以，我說不可能，你要跟我講一下，我知道才能
              調整。
    被  告稱：你不要跟他說太高。
    乙○○稱：我只有高2千，那要跟他說多少？
    被  告稱：之前也是43，半個算43，再給你賺1?d。
  98年1 月16日23時47分50秒許（偵卷一所附之監聽譯文誤繕
    為該日49分3 秒），被告所使用之行動電話（門號：0000-0
    00000 號）與證人乙○○所使用之行動電話（門號：0000-0
    00000 號）間之對話：
    乙○○稱：你在哪裡？
    被  告稱：我在板橋。
    乙○○稱：我要去哪裡找你？
    被  告稱：板橋林家花園。你在哪？
    乙○○稱：中和。
    被  告稱：你都不用先打電話，就跑去。你現在要怎樣？
    乙○○稱：拿給你，你再拿給我，約哪？我都走中正路
    被  告稱：我要走了啊，你多久到？
    乙○○稱：我很快。
    被  告稱：那我等你。
  98年1 月17日0 時56分24秒許，被告所使用之行動電話（門
    號：0000-000000 號）與證人乙○○所使用之行動電話（門
    號：0000-000000 號）間之對話：
    乙○○稱：老闆，你之前都少給我02。我要跟你說一聲。
    被  告稱：我知道了，我再補給你。
    而證人乙○○於偵查中具結證稱：（有無於98年1 月16日19
    時5 分許，打電話給甲○○買毒品〈提示監聽譯文〉？）這
    確實是我與甲○○的通話內容，我本來是要問他之前有人和
    他拿半兩的朋友，現在要拿毒品有沒有比較便宜，本來想要
    和他買毒品再轉賣給該人，但是後來那個人沒有買，但我當
    天確實有和甲○○購買8.5 公克的安非他命（應係甲基安非
    他命之誤繕），交易的地點在林家花園交給他2 萬多元，後
    來我有打電話給他，說他交給我的毒品還差0.2 公克等語（
    見偵一卷第86頁反面、87頁），再於本院審理時具結證稱：
    （提示本院卷第53頁背面，98年1 月15日19時05分到23時47
    分，這幾通電話你們在講何事？〈提示並告以要旨〉）要跟
    被告買甲基安非他命，重量跟價錢我現在不記得，地點是在
    林家花園。（提示本院卷第54頁，98年1 月17日凌晨0 時56
    分，這通電話你們是否在講1 月16日買的甲基安非他命重量
    不足的事情？）應該是等語（見本院卷第86頁反面），而被
    告該次販賣予證人乙○○之甲基安非他命價錢部分，因證人
    乙○○於偵查中證稱係2 萬多元，依罪證有疑，利歸被告之
    證據法則，自應以最有利於被告之情節認定，堪認被告確有
    於如附表一編號3 所示之時、地，以2 萬元之代價，販賣甲
    基安非他命8.5 公克予證人乙○○無疑。
  4.就附表一編號4 部分（見本院卷第54頁反面、55頁）：
  98年1 月30日3 時50分59秒許，被告所使用之行動電話（門
    號：0000-000000 號）與證人乙○○所使用之行動電話（門
    號：0000-000000 號）間之對話：
    乙○○稱：你那邊是哪一種？一樣的嗎？
    被  告稱：這種不好嗎？
    乙○○稱：不好，有沒有別種？比較便宜的。
    被  告稱：沒有。
    乙○○稱：我是說要便宜就好。
    被  告稱：你要便宜到哪種程度？我要看有沒有得問。
    乙○○稱：我是剛剛跟別人說4萬多。
    被  告稱：4萬到哪裡？
    乙○○稱：我是說4萬4。
    被  告稱：4萬4現在要？
    乙○○稱：對啊。
    被  告稱：4萬4可以啊！
    乙○○稱：你可以，我不可以啊！
    被  告稱：這是你自己犯的錯誤，當作業績的。
    乙○○稱：我2次了。
    被告稱：你說拿不好的，要半個，人家都是整個，哪裡生？
    乙○○稱：白色乾的那批。
    被  告稱：那批沒有了。
    乙○○稱：你現在都是濕的這批嗎？
    被  告稱：對啊。
    乙○○稱：這樣就不能跟乾的混合。重點是你現在在哪邊？
    被  告稱：你在哪？
    乙○○稱：臺北大學。
    被  告稱：來土城這裡啊，廣川醫院好了，快一點。
  98年1 月30日6 時19時1 秒許，被告所使用之行動電話（門
    號：0000-000000 號）與證人乙○○所使用之行動電話（門
    號：0000-000000 號）間之對話：
    乙○○稱：你裡面東西不夠重，都缺02。
    被  告稱：哪有缺？
    乙○○稱：我不騙你。
    被  告稱：多重？
    乙○○稱：我分1克1克，這袋子033的。
    被  告稱：沒有啦，03的。
    乙○○稱：就算是03，也缺02。
    被  告稱：這是不是88？
    乙○○稱：88多。
    被  告稱：8.8不對嗎？
    乙○○稱：問題只剩1.64，我只秤7包出來而已。
    被  告稱：總重就是這樣。
    乙○○稱：你給我缺喔，這樣神明會生氣喔！
  98年1 月30日21時52時45秒許，被告所使用之行動電話（門
    號：0000-000000 號）與證人乙○○所使用之行動電話（門
    號：0000-000000 號）間之對話：
    乙○○稱：你這東西不行，人家都說要乾的，有沒有？設法
              一下。
    被  告稱：沒了，去哪裡生。
    乙○○稱：乾的都沒有了嗎？
    被  告稱：整批都沒有了。
    乙○○稱：還可以做得出來嗎？你不下去做一下。
    被  告稱：他們還沒做。
    乙○○稱：乾的還有嗎？
    被  告稱：你不是說不要乾的？
    乙○○稱：有人就喜歡那批乾的。
    被  告稱：乾的剩沒幾個。
    乙○○稱：剩幾個？
    被  告稱：剩3、4個。
    乙○○稱：4個跟你換，要換幾個？
    被  告稱：你是很多可以跟我換？
    乙○○稱：濕的我還沒出完，我都還沒出。
    被  告稱：是喔！
    乙○○稱：我跟別人說這是濕的、好的，人家說比乾的還不
              好。
    被  告稱：每個人吃的不一樣。
    乙○○稱：人家都吃乾的，吃習慣。
    被  告稱：乾的人家都說沒感覺。
    乙○○稱：我哪知道，他們都說要乾的。
    被  告稱：我幫你用乾。
    乙○○稱：說真的啦，不然你一個分我。
    被  告稱：1個3千5。
    乙○○稱：等這批賣完，叫你出乾的出來。好啦。
  98年2 月1 日3 時45時13秒許，被告所使用之行動電話（門
    號：0000-000000 號）與證人乙○○所使用之行動電話（門
    號：0000-000000 號）間之對話：
    乙○○稱：我問你，我昨天是不是拿之前半兩一半的錢給你
              ？
    被  告稱：對。
    乙○○稱：昨天又拿給你。
    被  告稱：哪一個拿給我？
    乙○○稱：昨天從土城回來。
    被  告稱：你拿一半給我而已。
    乙○○稱：是嗎？
    被  告稱：你最後拿給我，你又拿一個去，對不對？在吉野
              家。
    乙○○稱：對。先不管那時，我剛剛在廣川醫院的時候，在
              土城，7-11，我先拿2 萬2 給你。
    被  告稱：對，那是之前的。
    乙○○稱：最後我拿2萬2給你。
    被  告稱：對啊，你拿半個去。
    乙○○稱：在吉野家，我又拿一次錢給你。
    被  告稱：對，但我在吉野家也拿一次東西給你。
    乙○○稱：41的錢。
    被  告稱：我也拿41給你。
    乙○○稱：這樣不就打平？
    被  告稱：你還差我一個41的錢。你本來就差我一個41，你
              那一天先拿之前41的錢還我，你又拿2 萬2 給我
              ，你拿半個去，不是又差我一個41，後來在吉野
              家你又拿一個41給我，是不是剛好平，我又拿41
              給你，所以你差我一個41的錢。
    乙○○稱：我記得在7-11拿2次給你。
    被  告稱：2 次是因為你之前差我1 個，你頭一次拿是還我
              之前的，後來你又拿2 萬2 給我，我又給你半個
              ，等於你又差我41，吉野家你拿一個41的錢給我
              ，我又拿41給你，這樣你不就又差1 個41？
    乙○○稱：那昨天之前的是不是都清楚了？現在先不算，是
              不是算清？
    被  告稱：之前都清了，只剩今天拿的沒給我。
    乙○○稱：我先算一下。
    而證人乙○○於偵查中已明確具結證稱：（有無於98年1 月
    30日3 時50分許，打電話給甲○○購買毒品〈提示監聽譯文
    〉？）這確實是我和甲○○的通話內容，我當時是和他詢問
    安非他命（應係甲基安非他命之誤繕）半兩的價錢，他和我
    說約4 萬4 千元，我覺得太貴，後來我和他約在廣川醫院，
    我向他購買8.5 公克的安非他命（應係甲基安非他命之誤繕
    ），我交給他24,000元，後來我回去有秤重，發現他給我的
    毒品缺0.2 公克，並不足8.5 公克的安非他命（應係甲基安
    非他命之誤繕），所以我有打電話和他抱怨。（98年1 月30
    日21時52分許，0000000000與0000000000通話內容意思為何
    〈提示監聽譯文〉？）這確實是我和甲○○的通話內容，我
    當天和他抱怨他賣給我的安非他命（應係甲基安非他命之誤
    繕）品質不好，看可不可以換比較溼的安非他命（應係甲基
    安非他命之誤繕）給我，後來他確實有換1 公克的安非他命
    （應係甲基安非他命之誤繕）給我，交易地點在土城中華路
    靠近中華中學附近等語（見偵一卷第119 頁），復於本院審
    理時具結證稱：（提示本院卷第54頁，98年1 月30日3 點50
    分、6 點19分，這2 通電話你們在講何事？〈提示並告以要
    旨〉）我幫朋友向被告詢問甲基安非他命的價錢，這次有跟
    被告拿到甲基安非他命，4 萬4 的部分沒有拿，是拿8 克（
    應係8.5 公克，證人誤記為8 公克）而已，價錢忘記了，4
    萬4 是詢問而已，並不是要跟被告拿4 萬4 千元的甲基安非
    他命等語（見本院卷第87頁），堪認被告確有於如附表一編
    號4 所示之時、地，以24,000元之代價，販賣甲基安非他命
    8.5 公克予證人乙○○無疑。
  5.就附表一編號5 部分（見本院卷第56頁反面）：
  98年2 月3 日3 時53分21秒許（偵卷一所附之監聽譯文誤繕
    為該日3 時53分58秒），被告所使用之行動電話（門號：00
    00-000000 號）與證人乙○○所使用之行動電話（門號：00
    00-000000 號）間之對話：
    乙○○稱：弄81就好，你再弄一個81別種給我，這裡都不夠
              重。
    被  告稱：多少？
    乙○○稱：你這裡都不夠重，全部不到85，只有83。
    被  告稱：還缺02喔。
    乙○○稱：嗯。
  98年2 月3 日4 時15分25秒許，被告所使用之行動電話（門
    號：0000-000000 號）與證人乙○○所使用之行動電話（門
    號：0000-000000 號）間之對話：
    乙○○稱：我到了喔。
    被  告稱：好。
  98年2 月3 日4 時17分30秒許，被告所使用之行動電話（門
    號：0000-000000 號）與證人乙○○所使用之行動電話（門
    號：0000-000000 號）間之對話：
    被  告稱：你在哪？
    乙○○稱：我在前面旁邊捷運站。
    而證人乙○○於偵查中亦具結證稱：（有無於98年2 月3 日
    3 時53分許，打電話給甲○○購買毒品〈提示監聽譯文〉？
    ）這確實是我和甲○○的通話內容，我當天確實有和他買8.
    5 公克的安非他命（應係甲基安非他命之誤繕），我交給他
    24,000元，交易地點在中和南勢角捷運站附近，交易時間我
    忘記了，但確實是當天，他交給我的安非他命（應係甲基安
    非他命之誤繕）品質不好，想要和他換4 公克的安非他命（
    應係甲基安非他命之誤繕），後來於當時4 時15分許，到南
    勢角捷運站換了4 公克的安非他命（應係甲基安非他命之誤
    繕）。（98年2 月3 日3 時17分許及98年2 月3 日19時34分
    許，0000000000與0000000000通話內容意思為何〈提示監聽
    譯文〉？）我當天要和他換安非他命（應係甲基安非他命之
    誤繕），但是後來我睡著了，所以才改到隔天下午在土城中
    華路中華中學附近和他交換4公克的安非他命（應係甲基安
    非他命之誤繕），另外1通電話是他問我為沒有給他4公克安
    非他命（應係甲基安非他命之誤繕）的錢，我和他說我一次
    再給他等語（見偵一卷第119頁），復於本院審理時具結證
    稱：（提示本院卷第56頁背面，98年2月3日3時53分、4點15
    、17分，這3通電話你們在講何事？〈提示並告以要旨〉）
    要跟被告買甲基安非他命，……這次有拿到，錢也有付給被
    告。（你在偵查中說，這次要跟被告買8.5克，價錢為2萬4
    千元的甲基安非他命，但是因為品質不佳，所以你要跟被告
    換成4克的甲基安非他命，是否如此？〈提示並告以要旨〉
    ）好像是這樣等語（見本院卷第87頁），堪認被告確有於如
    附表一編號5所示之時、地，以24,000元之代價，販賣甲基
    安非他命8.5公克予證人乙○○無疑。
  6.就附表一編號6 部分（見本院卷第57頁反面、58頁）：
  98年2 月25日23時37分1 秒許，被告所使用之行動電話（門
    號：0000-000000 號）與證人乙○○所使用之行動電話（門
    號：0000-000000 號）間之對話：
    乙○○稱：你在哪？
    被  告稱：中和。
    乙○○稱：有沒有要過來？
    被  告稱：沒有。
    乙○○稱：我想說看你有沒有要過來，我車子不能開，我車
              子在修理。
    被  告稱：你在哪？
    乙○○稱：你想呢？
    被  告稱：你在大學喔，很遠喔。
    乙○○稱：沒，我在修車，你朋友這裡。
    被  告稱：橋邊（音譯）喔，多久會好？
    乙○○稱：還沒啊，因為人家趕著要4＋1。
    被  告稱：我等一下打給你
  98年2 月25日23時52分44秒許，被告所使用之行動電話（門
    號：0000-000000 號）與證人乙○○所使用之行動電話（門
    號：0000-000000 號）間之簡訊內容：
    乙○○稱：大哥要等多久？
  98年2 月26日0 時0 分41秒許，被告所使用之行動電話（門
    號：0000-000000 號）與證人乙○○所使用之行動電話（門
    號：0000-000000 號）間之簡訊內容：
    乙○○稱：老大有點趕快打給我啦。
  98年2 月26日0 時1 分18秒許，被告所使用之行動電話（門
    號：0000-000000 號）與證人乙○○所使用之行動電話（門
    號：0000-000000 號）間之對話：
    被  告稱：要出門了。
    乙○○稱：快點。
  98年2 月26日0 時29分34秒許，被告所使用之行動電話（門
    號：0000-000000 號）與證人乙○○所使用之行動電話（門
    號：0000-000000 號）間之對話：
    被  告稱：要到了。
    乙○○稱：快點啦。
    被  告稱：都是臨檢。
    乙○○稱：那你有帶電話卡嗎？
    被  告稱：有，一張2千。
  98年2 月26日19時37分44秒許，被告所使用之行動電話（門
    號：0000-000000 號）與證人乙○○所使用之行動電話（門
    號：0000-000000 號）間之對話：
    乙○○稱：昨天那大的7點半而已，我沒騙你。
    被  告稱：不可能，我出門前才用一次，你全部多少？
    乙○○稱：715，不夠，真的差一個。
    被  告稱：81啦，我可以確定，啊，我算錯了。
    乙○○稱：不到8，你看吧，還要爭。
    被  告稱：你要來嗎？
    乙○○稱：我在浮洲橋。
    被  告稱：你不要來找我喔？
    乙○○稱：你要走了喔？去哪裡？
    被  告稱：嗯，很遠，去西門。
    乙○○稱：我要去華西街。
    被  告稱：好了沒？重點，你錢好了沒？
    乙○○稱：還沒，我是要你先拿一半給我，不要在電話內講
              ，我等會打給你。
    而證人乙○○於偵查中亦具結證稱：（有無於98年2 月25日
    23時37分許，打電話給甲○○購買毒品〈提示監聽譯文〉？
    ）這確實是我和甲○○的通話內容，我當時要和他四分之一
    兩的安非他命（應係甲基安非他命之誤繕），我們約在浮洲
    橋下附近修車廠，我交給他23,000元。（為何確定交易地點
    在浮洲橋附近的修車場？）因為我當天在修車，修車地點是
    在浮洲橋附近，甲○○也知道那修車廠，所以我們雖沒有明
    確說交易地點，但都知道交易的地點，所以在電話中只有提
    到交易毒品的數量。（98年2 月26日17時37分許，00000000
    00與0000000000通話內容意思為何〈提示監聽譯文〉？）這
    確實是我和甲○○的通話內容，我和他抱怨他賣給我的毒品
    數量不足，還差1 公克等語（見偵一卷第119 頁反面），復
    於本院審理時具結證稱：（提示本院卷第57頁背面，98年2
    月25日修車這通電話你們在講何事？〈提示並告以要旨〉）
    詢問毒品，問完之後，我記得我有跟被告講這通電話，但是
    否有買毒品，我忘記了。（你當時在偵查中說要跟被告買四
    分之一兩的甲基安非他命，約在蘆洲橋下見面，你給他2 萬
    3 千元，是否如此？〈提示並告以要旨〉）好像是。（在偵
    查中檢察官訊問時，檢察官都有提示起訴書附表6 次的監聽
    譯文給你看，你當時講的是否都是實在？〈提示並告以要旨
    〉）是的等語（見本院卷第87頁），足認被告確有於如附表
    一編號6 所示之時、地，以23,000元（起訴書誤繕為24,000
    元）之代價，販賣甲基安非他命8.5 公克予證人乙○○無疑
    。
  (三)而被告於本院訊問時先辯稱：乙○○係向伊借毒品甲基安非
    他命，伊將自己的甲基安非他命借予乙○○，乙○○表示要
    返還等量的毒品，但後來因乙○○沒有毒品，才拿錢給伊，
    但伊只有收本錢，沒有賺乙○○的錢云云，嗣於本院審理時
    改稱：伊與乙○○間係合資購買毒品，因為這樣比較便宜云
    云，所辯前後不一，已難採信，且依前開被告與乙○○間之
    通話內容，亦均無提及合資購買或借毒品之情事，是被告上
    開所辯，無非事後圖卸之詞，難以採信，而證人乙○○於本
    院審理時雖一度證稱：大部分是向被告借毒品，也有合資購
    買之情形，然此核與其之前所證不符，亦與上開監聽通話之
    內容不合，且證人乙○○尚且在與被告之通話內容時，反應
    被告所交付甲基安非他命重量不足、品質不佳，並向被告要
    求換別種品質較佳之甲基安非他命，益徵證人乙○○係向被
    告購買甲基安非他命，而非與被告合資或借用之情，是證人
    乙○○於本院審理時所稱與被告合資購買或向被告借用毒品
    之情節，顯係臨訟迴護被告之詞，同無可採。
  (四)按我國法令對販賣毒品者臨以嚴刑，惟毒品仍無法禁絕，其
    原因實乃販賣毒品存有巨額之利潤可圖，故販賣毒品者，如
    非為巨額利潤，必不冒此重刑之險，是以有償販賣毒品者，
    除非另有反證證明其出於非圖利之意思而為，概皆可認其係
    出於營利之意而為（最高法院93年度臺上字第1651號、87年
    度臺上字第3164號等判決意旨參照）。況販賣甲基安非他命
    係違法行為，非可公然為之，且有其獨特之販售通路及管道
    ，復無公定價格，容易增減分裝之份量，而每次買賣之價量
    ，可能隨時依雙方關係深淺、資力、需求量及對行情之認知
    、來源是否充裕、查緝鬆嚴、購買者被查獲時供述購買對象
    之可能風險評估等，而異其標準，非可一概而論。查被告否
    認其有上開販賣第二級毒品甲基安非他命之事實，固難查悉
    被告原取得甲基安非他命之成本代價，而確認被告與證人乙
    ○○間交易之「價差」或「量差」或「純度」謀取利潤，然
    近年來政府為杜絕毒品之氾濫，對於查緝施用及販賣毒品之
    工作，無不嚴加執行，販賣毒品罪又係重罪，設若無利可圖
    ，衡情一般持有毒品之人當無輕易將所持有之甲基安非他命
    任意轉售他人而甘冒於再次向他人購買時，而有被查獲移送
    法辦之危險之理，且不論是瓶裝或袋裝之甲基安非他命，均
    可任意分裝或增減其份量，而每次買賣之價量，亦隨時隨雙
    方關係之深淺、當時之資力、需要程度及對行情之認知等因
    素而為機動地調整，因之販賣之利得，除經坦承犯行，或帳
    冊價量均臻明確外，委難察得實情，職是之故，縱未確切查
    得販賣賺取之實際差價，但除別有事證，足認係按同一價格
    轉讓，確未牟利外，尚難執此即認非法販賣之事證有所不足
    ，致知過坦承者難辭重典，飾詞否認者反得逞僥倖，而失情
    理之平。再以政府對毒品之查禁森嚴，刑罰甚重，衡情倘非
    有利可圖，絕無平白甘冒被嚴查重罰之高度風險，而為毒品
    有償交易之理。以本案而論，被告與交易對象乙○○並非至
    親，茍無利得，絕無甘冒重典，多次以原價買賣第二級毒品
    甲基安非他命之理，是被告販入毒品之價格必較售出之價格
    低廉，而有從中賺取買賣差價牟利之意圖及事實，亦堪認定
    。
  (五)綜上諸情參互以析，被告所辯，無非事後卸責之詞，不足為
    信。本案事證明確，被告犯行洵堪認定，應依法論科。
二、比較新舊法：
    按行為後法律有變更者，適用行為時之法律。但行為後之法
    律有利於行為人者，適用最有利於行為人之法律，刑法第2
    條第1 項定有明文。次按法規之制定與法規之修正，如有特
    定生效日之必要者，依中央法規標準法第14條或第20條第2
    項準用第14條之規定，應分別特定其施行日期。是法規制定
    或前次修正基於特殊因素所特定之施行日期，並不適用於日
    後修正或再次修正之條文。而法律之制定或修正，若未明定
    施行日期者，中央法規標準法雖未規定應自何時生效，然法
    律既經制定或修正並經總統公布，自應依一般原則，自公布
    日起算至第3 日發生效力。92年7 月9 日修正公布之毒品危
    害防制條例第36條規定：「本條例自公布後6 個月施行。」
    其立法理由謂：「(一)依修正草案第2 條第3 項規定，法務部
    需會同衛生署成立審議委員會每3 個月定期檢討調整毒品之
    分級及品項，而本次新增第四級毒品，有需要在新法施行前
    先經該審議會檢討後再調整公布，爰預留6 個月緩衝期，以
    利處理。(二)依本條例新修正之規定，有必要再訂定相關子法
    及修正相關法規，以配合本條例之施行，故亦有需要預留適
    當緩衝期，以利訂頒相關子法及相關法規之配合修正」，故
    該條規定，顯係因應該次修正之需，始預留適當之緩衝期98
    年5 月20日毒品危害防制條例修正條文時，因未有施行日期
    之特別規定，自應依一般原則，自公布日起算至第3 日發生
    效力，核先敘明。查被告行為後，毒品危害防制條例第4 條
    第2 項販賣第二級毒品罪之法定本刑及第11條之持有第一、
    二級毒品罪等規定，業於98年5 月20日修正公布，自98年5
    月22日起施行，茲說明如下：
  (一)就被告所犯之販賣第二級毒品罪部分，修正前毒品危害防制
    條例第4 條第2 項係規定「製造、運輸、販賣第二級毒品者
    ，處無期徒刑或七年以上有期徒刑，得併科新臺幣七百萬元
    以下罰金」，修正為「製造、運輸、販賣第二級毒品者，處
    無期徒刑或七年以上有期徒刑，得併科新臺幣一千萬元以下
    罰金」，經比較修正前、後之規定，可知販賣第二級毒品罪
    之法定本刑，就罰金刑部分由修正前之得併科新臺幣700 萬
    元以下罰金，提高為得併科新臺幣1,000 萬元以下罰金，自
    以修正前毒品危害防制條例第4 條第2 項之規定有利於被告
    ，依刑法第2 條第1 項前段之規定，就被告所犯之6 次販賣
    第二級毒品罪部分，自應適用行為時即修正前毒品危害防制
    條例第4 條第2 項之規定處斷。
  (二)就被告所犯之持有第一、二級毒品罪部分，修正前毒品危害
    防制條例第11條係規定「持有第一級毒品者，處三年以下有
    期徒刑、拘役或新臺幣五萬元以下罰金。持有第二級毒品者
    ，處二年以下有期徒刑、拘役或新臺幣三萬元以下罰金。持
    有專供製造或施用第一、二級毒品之器具者，處一年以下有
    期徒刑、拘役或新臺幣一萬元以下罰金。持有毒品達一定數
    量者，加重其刑至二分之一，其標準由行政院定之」，修正
    為「持有第一級毒品者，處三年以下有期徒刑、拘役或新臺
    幣五萬元以下罰金。持有第二級毒品者，處二年以下有期徒
    刑、拘役或新臺幣三萬元以下罰金。持有第一級毒品純質淨
    重十公克以上者，處一年以上七年以下有期徒刑，得併科新
    臺幣一百萬元以下罰金。持有第二級毒品純質淨重二十公克
    以上者，處六月以上五年以下有期徒刑，得併科新臺幣七十
    萬元以下罰金。持有第三級毒品純質淨重二十公克以上者，
    處三年以下有期徒刑，得併科新臺幣三十萬元以下罰金。持
    有第四級毒品純質淨重二十公克以上者，處一年以下有期徒
    刑，得併科新臺幣十萬元以下罰金。持有專供製造或施用第
    一級、第二級毒品之器具者，處一年以下有期徒刑、拘役或
    新臺幣一萬元以下罰金」，經比較修正前、後之規定，可知
    被告所持有之第一級毒品海洛因之淨重為15.37 公克，純質
    淨重為6.70公克，所持有之第二級毒品甲基安非他命之純質
    淨重為113.07公克（詳見前述），是依修正前毒品危害防制
    條例第11條第4 項之規定「持有毒品達一定數量者，加重其
    刑至二分之一，其標準由行政院定之」，並行政院據該規定
    於94年9 月9 日發布轉讓持有毒品加重其刑之數量標準，該
    標準第2 條第1 項第1 款規定：「持有第一級毒品：淨重五
    公克以上者，加重其刑至二分之一。第二級毒品：淨重十公
    克以上」，而被告所持有之第一級毒品之淨重超過5 公克、
    第二級毒品之淨重超過10公克，就該二罪部分均應依修正前
    毒品危害防制條例第11條第4 項規定加重其刑；惟依修正後
    毒品危害防制條例第11條第3 、4 項則係規定：「持有第一
    級毒品純質淨重十公克以上者，處一年以上七年以下有期徒
    刑，得併科新臺幣一百萬元以下罰金」、「持有第二級毒品
    純質淨重二十公克以上者，處六月以上五年以下有期徒刑，
    得併科新臺幣七十萬元以下罰金」，而本件被告所持有第一
    級毒品海洛因之純質淨重為6.70公克，並未逾修正後該條第
    3 項所規定之10公克，自無依該條第3 項論罪之必要，而逕
    依同條第1 項處斷，惟被告所持有之第二級毒品甲基安非他
    命之純質淨重則已逾20公克，應依修正後該條例第11條第4
    項處斷，經比較修正前、後之規定，可知依修正前之規定，
    被告係犯修正前該條第1 項之持有第一級毒品罪、修正前該
    條第2 項之持有第二級毒品罪，且均須依修正前該條第4 項
    規定加重其刑，再該二罪間為想像競合犯，應依刑法第55條
    規定從一重之修正前該條例第11條第1 項之持有第一級毒品
    罪處斷；再依修正後之規定，就持有第一級毒品罪部分，被
    告係依該條第1 項論處，而無須改依法定本刑較重之修正後
    該條第3 項之規定論處，就持有第二級毒品罪部分，則應改
    依法定本刑較重之修正後該條第4 項之規定論處，上開二罪
    間為想像競合犯，應依刑法第55條規定從一重之修正後該條
    條第4 項之罪處斷，是經綜合比較修正前、後之規定，可知
    修正前該條例第11條第1 項之持有第一級毒品罪，雖須依同
    條例第11條第4 項之規定加重其刑，惟其加重後之法定本刑
    仍較修正後該條例第11條第4 項之罪之法定本刑為輕，是修
    正前之規定顯較有利於被告，依刑法第2 條第1 項前段之規
    定，就被告所犯之持有第一、二級毒品部分，自亦應適用修
    正前即行為時之毒品危害防制條例第11條之規定處斷。
三、論罪科刑：
  (一)按海洛因、甲基安非他命係毒品危害防制條例第2 條第2 項
    第1 款、第2 款所稱之第一、二級毒品。是核被告所為如附
    表一所示之販賣第二級毒品甲基安非他命6 次、如附表二所
    示之持有第一級毒品海洛因、第二級毒品甲基安非他命等行
    為，係犯6 次修正前毒品危害防制條例第4 條第2 項之販賣
    第二級毒品罪及1 次修正前毒品危害防制條例第11條第1 項
    之持有第一級毒品罪、1 次修正前毒品危害防制條例第11條
    第2 項之持有第二級毒品罪。
  (二)起訴書就附表二所示之被告收受阿呆所交付之第一級毒品海
    洛因1 包及第二級毒品甲基安非他命10包之犯行部分，雖認
    被告係犯毒品危害防制條例第4 條第1 項之販賣第一級毒品
    、同條第2 項之販賣第二級毒品罪嫌。惟查：
  1.按犯罪事實應依證據認定之，無證據不得認定犯罪事實；被
    告或共犯之自白，不得作為有罪判決之唯一證據，仍應調查
    其他必要之證據，以察其是否與事實相符；不能證明被告犯
    罪者，應諭知無罪之判決，刑事訴訟法第154 條第2 項、第
    156 條第2 項、第301 條第1 項分別定有明文。次按認定不
    利於被告之事實須依積極證據，苟積極證據不足為不利於被
    告事實之認定時，即應為有利於被告之認定（最高法院30年
    臺上字第816 號判例意旨參照）。又檢察官對於起訴之犯罪
    事實，倘其所提出之證據，不足為被告有罪之積極證明，或
    其指出之證明方法，無從說服法院以形成被告有罪之心證，
    基於無罪推定之原則，自應為被告無罪判決之諭知（最高法
    院92年臺上字第128 號判例意旨參照）。
  2.觀諸被告於警詢時供稱：在房間茶几上起獲第一級毒品海洛
    因1 包、第二級毒品安非他命（應係甲基安非他命之誤繕）
    10包等毒品是一名綽號阿呆之男子拿給我的，叫我幫他處理
    掉，換現金等語（見偵一卷第10頁），是被告於警詢時雖供
    稱：有收受阿呆所交付之海洛因1 包及甲基安非他命10包，
    且阿呆有表示要伊處理該等毒品之情，惟被告並未供稱：已
    同意幫阿呆販賣該等毒品營利，是依被告於警詢時之供述，
    尚難遽為不利被告之認定。至被告於偵查中雖一度供稱：我
    是打算要賣，阿呆說比較好賺，我打算拿來賺錢等語（見偵
    一卷第82頁），然其隨即又供稱：在考慮說要不要賣等語（
    同上卷頁），是被告是否已決定要販賣阿呆所交付之毒品，
    即非無疑，況被告於該次偵查中亦陳稱：（本件扣案之毒品
    ，你準備要賣多少錢？）我沒有賣過，我不知道等語（見偵
    一卷第82頁），是被告既不知如何販賣阿呆所交付之毒品，
    亦不知以多少價錢出售，自難認被告於收受阿呆交付之毒品
    時，主觀上即有販賣該等毒品以營利之犯意，本院自難僅憑
    被告於偵查中模糊不清之自白，遽認被告係基於販賣營利之
    意圖而收受阿呆所交付之海洛因1 包及甲基安非他命10包。
  3.再被告於98年3 月19日18時許，在其位於臺北縣中和市○○
    路421 巷1 弄39號2 樓之住處，扣得「阿呆」於該日12時許
    ，在臺北縣土城市○○路海霸王餐廳附近，交予其持有之海
    洛因1 包（淨重15.37 公克，純質淨重6.70公克）、甲基安
    非命10包（合計毛重118.38公克，合計純質淨重113.07公克
    ，驗餘純質淨重112.93公克）及分裝袋300 只等情，業據被
    告供承不諱，復有搜索扣押筆錄及扣押物品目錄表各1 件、
    查獲照片8 幀在卷可佐（見偵一卷第21至25、42頁），且有
    上開物品扣案可資佐證；而上開扣案之海洛因、甲基安非他
    命，亦經分別送請法務部調查局濫用藥物實驗室、內政部警
    政署刑事警察局鑑定，認分別含海洛因、甲基安非他命成分
    之情，詳如前開貳之一、(一)所述，然僅足以證明被告客觀上
    持有上開扣案之海洛因及甲基安非他命，尚難以此客觀之事
    實推論被告主觀上即係基於販賣毒品以營利之犯意，參以被
    告於本院訊問時，亦堅決否認有起意販賣該等毒品以營利之
    主觀犯意，是檢察官以被告為警查獲時扣得之海洛因1 包及
    甲基安非他命10包之事實，即推論被告係基於販賣之意而收
    受之情，尚嫌速斷，在無其他積極事證足資佐證下，本院自
    無從僅以客觀上被告持有第一級毒品海洛因、第二級毒品甲
    基安非他命之事實，率爾推論被告主觀上有何販賣該等毒品
    以營利之犯意。
  4.綜上可知，本案並無積極證據足以證明被告就附表二所示之
    犯行部分，有何販賣營利之意圖，檢察官疏未斟酌，遽認被
    告就此部分，係犯毒品危害防制條例第4 條第1 項之販賣第
    一級毒品罪及同條第2 項之販賣第二級毒品罪，尚有未合，
    惟其基本社會事實同一，爰依法變更起訴法條論處之，用期
    適法。又本院雖未告知此部分起訴法條變更為修正前毒品危
    害防制條例第11條第1 項之持有第一級毒品罪及修正前同條
    第2 項之持有第二級毒品罪，然上開變更後之罪名，與起訴
    法條（即販賣第一、二級毒品罪）相較，係法定刑度較輕之
    罪名，再參以被告自本院準備程序起迄審理時，就此部分亦
    均有為實質之辯論，是本院雖未告知此部分法條，仍無礙於
    檢察官、被告及辯護人於訴訟上攻擊、防禦權之充分行使，
    併此敘明。再被告為警查獲時另又扣得甲基安非他命1 包，
    惟該包甲基安非他命，並非阿呆交予被告，而係被告自他人
    處取得供自己施用之情，亦經被告供明在卷，又被告上開持
    有該1 包甲基安非他命之行為，已為被告當日施用第二級毒
    品之犯行所吸收，並經本院以98年度簡字第4517號判決有罪
    確定等情，有被告之臺灣高等法院被告前案紀錄表在卷可佐
    ，惟被告所取得之該1 包供自己施用之甲基安非他命，與自
    阿呆處取得之10包甲基安非他命，來源不同，持有之目的亦
    不相同，足徵被告持有該1 包甲基安非他命之行為與被告收
    受阿呆所交付之10包甲基安非他命之行為顯然不同，並非同
    一行為，本院自得就被告自阿呆處收受而持有甲基安非他命
    10包之持有行為為實體審理，併此敘明。
  (三)被告6 次販賣第二級毒品甲基安非他命前持有之低度行為，
    皆為其販賣之高度行為所吸收，均不另論罪。
  (四)就附表二部分，被告係以一持有行為同時持有第一級毒品海
    洛因及第二級毒品甲基安非他命而觸犯二罪名，為想像競合
    犯，應依刑法第55條之規定，從一重之持有第一級毒品罪處
    斷。
  (五)按持有毒品達一定數量者，加重其刑至二分之一，其標準由
    行政院定之，修正前毒品危害防制條例第11條第4 項定有明
    文；並行政院據該規定於94年9 月9 日發布轉讓持有毒品加
    重其刑之數量標準，該標準第2 條第1 項第1 款規定，持有
    第一級毒品：淨重5 公克以上者，加重其刑至二分之一。查
    被告持有之第一級毒品海洛因之淨重為6.07公克之情，有前
    開毒品鑑定書在卷足參，足見被告所持有之第一級毒品海洛
    因之淨重已逾5 公克，自應依修正前毒品危害防制條例第11
    條第4 項之規定，加重其刑。
  (六)被告有如事實一之(一)、(二)所示之犯罪科刑及執行情形，有臺
    灣高等法院被告前案紀錄表在卷可稽，其於上開有期徒刑執
    行完畢後5 年內，故意再犯本案有期徒刑以上之7 罪，均為
    累犯，皆應依刑法第47條第1 項之規定，就6 次販賣第二級
    毒品罪部分加重其刑，就持有第一級毒品罪部分遞加重其刑
    ，惟被告所犯販賣第二級毒品罪，其法定本刑為無期徒刑部
    分，不得加重，應僅就販賣第二級毒品罪之有期徒刑、得併
    科之罰金刑部分，加重其刑。
  (七)被告所為前開6 次販賣第二級毒品之犯行固值非難，惟其本
    身並未因前開販賣行為而獲有重大利益，且被告各該次所販
    賣第二級毒品之數量均非甚鉅，與一般通常情形之販賣毒品
    係為求鉅額獲利或查獲之毒品多達數百、數千公克之情形有
    別，是觀之被告之犯罪情節尚屬輕微，其因一時失慮致肇犯
    行，而被告所犯之販賣第二級毒品罪之法定本刑為無期徒刑
    或7 年以上有期徒刑，得併科新臺幣700 萬元以下罰金，與
    其犯罪情節相較，實屬情輕法重，客觀上足以引起一般同情
    ，顯有堪資憫恕之處，本院認縱分別處以法定最低刑度猶嫌
    過重，爰就被告所犯上開販賣第二級毒品罪部分，均依刑法
    第59條之規定，減輕其刑，並依法先加後減之。
  (八)又刑法於94年2 月2 日修正公布，於95年7 月1 日起施行，
    基於刑罰公平原則之考量，杜絕僥倖之犯罪心理，並避免易
    致鼓勵犯罪之誤解，修正後刑法已刪除連續犯之規定，行為
    人反覆實行之犯罪行為茍係在刑法修正施行後者，因法律之
    修正已生阻斷連續犯之法律效果，除認應合於接續犯、繼續
    犯、集合犯等實質上一罪關係而以一罪論處外，基於一罪一
    罰之刑罰公平性，自應併合處罰；所謂「集合犯」，係指立
    法者所制定之犯罪構成要件中，本即預定有數個同種類行為
    而反覆實行之犯罪而言，故是否集合犯之判斷，客觀上自應
    斟酌法律規範之本來意涵、實現該犯罪目的之必要手段、社
    會生活經驗中該犯罪必然反覆實行之常態及社會通念等，主
    觀上則視其反覆實施之行為是否出於行為人之一個犯意，並
    秉持刑罰公平原則，加以判斷之，而行為人多次販賣毒品之
    行為，未必皆出於行為人之一個犯意決定，故販賣毒品之罪
    ，難認係集合犯之罪。又依刑法第56條修正理由之說明，謂
    「對繼續犯同一罪名之罪者，均適用連續犯之規定論處，不
    無鼓勵犯罪之嫌，亦使國家刑罰權之行使發生不合理之現象
    」、「基於連續犯原為數罪之本質及刑罰公平原則之考量，
    爰刪除有關連續犯之規定」等語，即係將本應各自獨立評價
    之數罪，回歸本來就應賦予複數法律效果之原貌，因此，就
    刑法修正施行後多次販賣毒品之犯行，採一罪一罰，始符合
    立法本旨（最高法院96年度臺上字第7052號判決意旨參照）
    。是被告所犯上開6 次販賣第二級毒品罪及1 次持有第一級
    毒品罪之犯行，犯意各別，行為互殊，應分論併罰。辯護人
    辯稱：該6 次販賣行為，為集合犯等語，尚有誤會，自不足
    採。
  (九)爰審酌被告因一時貪念而販賣第二級毒品，並持有第一、二
    級毒品，對社會秩序所生之危害，兼衡其犯罪動機、目的、
    犯罪後之態度等一切情狀，分別量處如主文所示之刑，並合
    併定其應執行刑，以資懲儆。
四、沒收部分：
  (一)按犯毒品危害防制條例第4 條至第9 條之罪者，其供犯罪所
    用或因犯罪所得之財物，均沒收之，如全部或一部不能沒收
    時，追徵其價額或以其財產抵償之，毒品危害防制條例第19
    條第1 項分別定有明文；又毒品危害防制條例第19條第1 項
    規定，犯同條例第4 條至第9 條之罪者，其供犯罪所用或因
    犯罪所得之財物，均沒收之，但並無「不問屬於犯人與否沒
    收之」之特別規定，自應仍有刑法第38條第1 項第3 款、第
    3 項前段之適用，即以屬於犯人所有者為限，始得沒收之；
    又因毒品危害防制條例第19條第1 項係採義務沒收主義，故
    犯罪所得之對價，不問其中成本若干，利潤多少，均應全部
    諭知沒收，且該條所稱「追徵其價額」者，必限於所沒收之
    物為金錢以外之其他財物而無法沒收時，始應追徵其價額，
    使其繳納與原物相當之價額，如所得財物為金錢而無法沒收
    時，應以其財產抵償之，而不發生追徵價額之問題。
  (二)被告就如附表一所示之販賣第二級毒品犯行所得之金額共12
    6,000 元，雖均未扣案，仍應依毒品危害防制條例第19條第
    1 項之規定（本條並未修正），於各該次罪名之主文項內分
    別諭知沒收，如全部或一部不能沒收時，以其財產抵償之。
  (三)扣案之第一級海洛因1 包（淨重15.37 公克，純質淨重6.70
    公克）、甲基安非命10包（合計毛重118.38公克，合計純質
    淨重113.07公克，驗餘純質淨重112.93公克），係查獲之第
    一、二級毒品，不問是否屬於被告所有，應於如附表二編號
    1 所示之持有第一、二級毒品犯行中，依毒品危害防制條例
    第18條第1 項前段之規定（本條並未修正），沒收銷燬之。
    至包裝上開海洛因、甲基安非他命之外包裝袋共11只及另扣
    案之分裝袋300 只，則均非被告所有，而係阿呆所有之物，
    業據被告供明在卷，自無併予宣告沒收之必要。
  (四)被告持以與乙○○聯繫如附表一所示之販賣第二級毒品犯行
    所用之行動電話，並未扣案，且無證據證明現仍存在，為免
    沒收困難，爰不為沒收之宣告。
  (五)至其餘扣案之甲基安非他命1 包（驗餘淨重0.69公克）、電
    子秤磅1 台、吸食器2 組，乃係被告所有而供其施用第二級
    毒品所用之物，業據被告供明在卷，自應於被告另案所犯之
    施用第二級毒品犯行處理；再扣案之現金14,400元，雖係被
    告所有，然被告否認與本件販賣、持有毒品犯行有關，又乏
    證據證明與上開論罪科刑之犯罪事實有所關聯，自不予宣告
    沒收。
據上論斷，應依刑事訴訟法第299 條第1 項前段、第300 條，修
正前毒品危害防制條例第4 條第2 項、修正前毒品危害防制條例
第11條第1 項、第2 項、第4 項、第18條第1 項前段（未修正）
、第19條第1 項（未修正），刑法第11條前段、第2 條第1 項前
段、第55條、第47條第1 項、第59條、第51條第5 款，判決如主
文。
本案經檢察官高智美到庭執行職務。
中    華    民    國    99    年    3     月    23    日
                  刑事第十九庭  審判長法  官  曾淑娟
                                      法  官  陳明偉
                                      法  官  鄧雅心
以上正本證明與原本無異。
如不服本判決應於收受判決後10日內向本院提出上訴書狀，並應
敘述具體理由。其未敘述上訴理由者，應於上訴期間屆滿後20日
內向本院補提理由書（均須按他造當事人之人數附繕本）「切勿
逕送上級法院」。
                                      書記官  王小芬
中    華    民    國    99    年    3     月    23    日
附錄本案論罪科刑法條
修正前毒品危害防制條例第四條
製造、運輸、販賣第一級毒品者，處死刑或無期徒刑；處無期徒
刑者，得併科新臺幣一千萬元以下罰金。
製造、運輸、販賣第二級毒品者，處無期徒刑或七年以上有期徒
刑，得併科新臺幣七百萬元以下罰金。
製造、運輸、販賣第三級毒品者，處五年以上有期徒刑，得併科
新臺幣五百萬元以下罰金。
製造、運輸、販賣第四級毒品者，處三年以上十年以下有期徒刑
，得併科新臺幣三百萬元以下罰金。
製造、運輸、販賣專供製造或施用毒品之器具者，處一年以上七
年以下有期徒刑，得併科新臺幣一百萬元以下罰金。
前五項之未遂犯罰之。
修正前毒品危害防制條例第十一條：
持有第一級毒品者，處三年以下有期徒刑、拘役或新臺幣五萬元
以下罰金。
持有第二級毒品者，處二年以下有期徒刑、拘役或新臺幣三萬元
以下罰金。
持有專供製造或施用第一、二級毒品之器具者，處一年以下有期
徒刑、拘役或新臺幣一萬元以下罰金。
持有毒品達一定數量者，加重其刑至二分之一，其標準由行政院
定之。
附表一
┌──┬───┬──────┬───────┬────────┬──────┐
│編號│買毒者│犯罪時間    │交付毒品之地點│販賣之毒品及數量│販賣所得金額│
│    │      │            │              │                │（新臺幣）  │
├──┼───┼──────┼───────┼────────┼──────┤
│ 1. │乙○○│98年1 月15日│臺北縣中和市小│第二級毒品甲基安│12,000元    │
│    │      │0 時36分    │北百貨附近    │非他命4 公克    │            │
│    │      │            │              │                │            │
├──┼───┼──────┼───────┼────────┼──────┤
│ 2. │乙○○│98年1 月15日│臺北縣中和市南│第二級毒品甲基安│23,000元    │
│    │      │18時56分（起│山路421 巷1 弄│非他命8.5 公克  │（起書誤載為│
│    │      │訴書誤繕為該│39號2 樓被告住│                │15,000元）  │
│    │      │日17時58分）│處附近之南勢角│                │            │
│    │      │            │某處          │                │            │
├──┼───┼──────┼───────┼────────┼──────┤
│ 3. │乙○○│98年1 月16日│臺北縣板橋市林│第二級毒品甲基安│2萬元       │
│    │      │23時47分（起│家花園附近    │安非他命8.5公克 │（起訴書誤繕│
│    │      │訴書誤繕為該│              │                │為2萬多元） │
│    │      │日23時49分）│              │                │            │
├──┼───┼──────┼───────┼────────┼──────┤
│ 4. │乙○○│98年1 月30日│臺北縣土城市廣│第二級毒品甲基安│24,000元    │
│    │      │3 時50分    │川醫院附近    │非他命8.5 公克  │            │
├──┼───┼──────┼───────┼────────┼──────┤
│ 5. │乙○○│98年2 月3 日│臺北縣中和市南│第二級毒品甲基安│24,000元    │
│    │      │4 時17分（起│勢角捷運站附近│非他命8.5 公克  │            │
│    │      │訴書誤繕為該│              │                │            │
│    │      │日4 時15分）│              │                │            │
├──┼───┼──────┼───────┼────────┼──────┤
│ 6. │乙○○│98年2 月26日│臺北縣板橋市浮│第二級毒品甲基安│23,000元    │
│    │      │0 時29分（起│洲橋下附近某修│非他命8.5 公克  │（起訴書誤載│
│    │      │訴書誤繕為98│車廠          │                │為24,000元）│
│    │      │年2 月25日0 │              │                │            │
│    │      │時29分）    │              │                │            │
└──┴───┴──────┴───────┴────────┴──────┘
附表二：
┌──┬───┬──────┬───────┬───────────────┐
│編號│交付毒│  犯罪時間  │收受毒品之地點│     持有之毒品及數量         │
│    │品之人│            │              │                              │
├──┼───┼──────┼───────┼───────────────┤
│ 1. │綽號「│98年3 月19日│臺北縣土城市中│第一級毒品海洛因1 包（淨重15.3│
│    │阿呆」│12時許      │央路海霸王餐廳│7 公克，純質淨重6.70公克）、第│
│    │之成年│            │附近          │二級毒品甲基安非命10包（合計毛│
│    │男子  │            │              │重118.38公克，合計純質淨重113.│
│    │      │            │              │07公克，驗餘純質淨重112.93公克│
│    │      │            │              │）                            │
└──┴───┴──────┴───────┴───────────────┘
附表三：
┌──┬──────┬────────┬─────────────────┐
│編號│犯罪事實    │    罪    名    │    宣    告    刑                │
├──┼──────┼────────┼─────────────────┤
│ 1. │附表一編號1 │販賣第二級毒品，│處有期徒刑肆年。販賣第二級毒品所得│
│    │            │累犯            │新臺幣壹萬貳仟元沒收，如全部或一部│
│    │            │                │不能沒收時，以其財產抵償之。      │
├──┼──────┼────────┼─────────────────┤
│ 2. │附表一編號2 │販賣第二級毒品，│處有期徒刑肆年。販賣第二級毒品所得│
│    │            │累犯            │新臺幣貳萬仟元沒收，如全部或一部│
│    │            │                │不能沒收時，以其財產抵償之。      │
├──┼──────┼────────┼─────────────────┤
│ 3. │附表一編號3 │販賣第二級毒品，│處有期徒刑肆年。販賣第二級毒品所得│
│    │            │累犯            │新臺幣貳萬元沒收，如全部或一部不能│
│    │            │                │沒收時，以其財產抵償之。          │
├──┼──────┼────────┼─────────────────┤
│ 4. │附表一編號4 │販賣第二級毒品，│處有期徒刑肆年。販賣第二級毒品所得│
│    │            │累犯            │新臺幣貳萬肆仟元沒收，如全部或一部│
│    │            │                │不能沒收時，以其財產抵償之。      │
├──┼──────┼────────┼─────────────────┤
│ 5. │附表一編號5 │販賣第二級毒品，│處有期徒刑肆年。販賣第二級毒品所得│
│    │            │累犯            │新臺幣貳萬肆仟元沒收，如全部或一部│
│    │            │                │不能沒收時，以其財產抵償之。      │
├──┼──────┼────────┼─────────────────┤
│ 6. │附表一編號6 │販賣第二級毒品，│處有期徒刑肆年。販賣第二級毒品所得│
│    │            │累犯            │新臺幣貳萬仟元沒收，如全部或一部│
│    │            │                │不能沒收時，以其財產抵償之。      │
├──┼──────┼────────┼─────────────────┤
│ 7. │附表二編號1 │持有第一級毒品，│處有期徒刑拾月。扣案之海洛因壹包（│
│    │            │累犯            │淨重拾伍點柒公克，純質淨重陸點柒│
│    │            │                │零公克）、甲基安非命拾包（合計毛重│
│    │            │                │壹佰拾捌點捌公克，合計純質淨重壹│
│    │            │                │佰拾點零柒公克，驗餘純質淨重壹佰│
│    │            │                │拾貳點玖公克）均沒收銷燬之。    │
└──┴──────┴────────┴─────────────────┘

司法院資訊處製作；財團法人民間司法改革基金會備份。
